【裁判字號】    97,交聲,2842
【裁判日期】    971110
【裁判案由】    違反道路交通管理處罰條例聲明異議
【裁判全文】
臺灣臺北地方法院交通事件裁定        97年度交聲字第2842號
原處分機關  臺北市交通事件裁決所
異  議  人
即受處分人  甲○○
上列異議人即受處分人因違反道路交通管理處罰條例案件，對於
臺北市交通事件裁決所於中華民國97年9月30日所為之處分（原
處分案號：北市裁罰字第裁22-1AD333921號），聲明異議，本院
裁定如下：
    主  文
異議駁回。
    理  由
一、按道路交通管理處罰條例（下稱條例）所用名詞「車輛」，
    係指在道路上以原動機行駛之汽車（包含機器腳踏車）或以
    人力、獸力行駛之車輛，而道路交通安全規則 (下稱安全規
    則)所用名詞「汽車」，係指在道路上不依軌道或電力架線
    而以原動機行駛之車輛（包含機器腳踏車），條例第3條第8
    款、安全規則第2條第1項第1款各定有明文。次按人行道，
    指為專供行人通行之騎樓、走廊及劃設供行人行走之地面道
    路、與人行天橋及人行地下道；人行道，不得臨時停車，條
    例第3條第3款、安全規則第111條第1項第1款規定甚明；另
    設有禁止停車標誌之處所不得停車，安全規則第112條第1項
    第4款亦定有明文；再按汽車駕駛人在禁止臨時停車處所停
    車者，或在設有禁止停車標誌之處所停車者，均處新臺幣（
    下同）600元以上1200元以下罰鍰，條例第56條第1項第1款
    、第4款復有明文。而機器腳踏車駕駛人如有在禁止臨時停
    車處所停車或在設有禁止停車標誌之處所停車之違規情形，
    在舉發違反道路交通管理事件通知單上所載之應到案日期前
    到案聽候裁決，經主管機關調查後仍認定其有上開違規行為
    者，依違反道路交通管理事件統一裁罰基準表之規定，均應
    對該駕駛人處以600元之罰鍰。
二、本件異議人即受處分人所有之車牌號碼AUN-149號重型機車
    ，於民國97年8月9日14時28分，在臺北市○○路19號周邊設
    有禁止停車標誌處所停車，經臺北市政府交通局交通助理員
    逕行掣單舉發「在設有禁止停車標誌之處所停車」；嗣受處
    分人於舉發通知單上所載應到案日期前提出申訴，原處分機
    關函請舉發單位調查結果，仍認受處分人有上開違規行為，
    乃依道路交通管理處罰條例第56條第1項第4款及違反道路交
    通管理事件統一裁罰基準及處理細則第43、44、67條，於97
    年9月30日以北市裁罰字第裁22-1AD333921號裁決書裁處受
    處分人600元罰鍰。
三、本件受處分人聲明異議意旨略以：駕駛人停放機車處為禁止
    停「汽車」處，因該處設置之禁止停車標誌牌面僅繪有拖吊
    汽車之圖案；且該處所設置之工地圍籬，其上有信義分局提
    醒上鎖之標語，即說明該處非禁止停機車處云云。
四、經查，異議人矢口否認有前開違規行為。惟查卷內舉發照片
    ，異議人所有車輛係停放在人行道上，且不在劃設之機慢車
    停車格中；而該路段設有「人行徒步區禁止停車」之標誌牌
    供駕駛人遵循，亦為異議人所提供照片明顯可見，再核以卷
    內所附臺北市停車管理工程處97年9月5日北市停管字第0973
    5136000號函，該函：「一、... 該車輛停放地點雖設有工
    地圍籬，但仍不足以顯示該車輛不是停放於人行道，... 且
    該址係屬人行徒步區○○○○路段更設有11面禁止停車標誌
    ，... 二、... 查依道路交通管理處罰條例第3條第1項第8
    款規定：「車輛：指在道路上以原動機行駛之汽車（包含機
    器腳踏車）或以人力、獸力行駛之車輛。」該標示拖吊汽車
    圖案及電話號碼系屬拖吊語音查詢專線，提供拖吊之車主查
    詢使用，特予說明。」，顯然異議人停車處所設有禁止停車
    標誌無疑，為不得停車之處所；該處所設之禁止停車標誌，
    雖繪有拖吊「汽車」之圖案，然僅係使用路人見圖會意，提
    醒用路人於該處違規停放車輛會遭到拖吊保管處分之意，而
    圖案下並繪有電話號碼，乃供人於遭拖吊時查詢之用，再參
    酌前開函示及規定，是該圖案並無限縮僅禁止停放「汽車」
    之意已明。又異議人稱該處設有工地圍籬，是該處非屬人行
    道，且信義分局有提醒上所之標語貼於工地圍籬上，故該處
    可停放機車云云，然查異議人所提供之照片，該處雖設有工
    地圍籬，惟異議人所停放機車處所與鄰近之人行道皆鋪設相
    同之人行道磚，無明顯之區別，且並未繪設准許停放車輛之
    白線停車格，而工地圍籬雖有屋簷，僅係為防止有掉落物砸
    傷行人所設，是即使臺北市政府警察局信義分局真於該處貼
    有提醒上鎖之標語，亦僅在提醒違規停車者，應採取適當之
    防盜措施而已，尚非可僅依此即認為該處為可停放機車之處
    所。綜上，異議人所辯為不可採，核諸上開規定，本件違規
    事實已堪認定。
五、綜上，本件受處分人有於上揭時地在設有禁止停車標誌處所
    停車之違規行為，原處分機關依道路交通管理處罰條例第56
    條第1項第4款及違反道路交通管理事件統一裁罰基準及處理
    細則第43、44、67條，裁處受處分人600元罰鍰，經核並無
    違誤，本件受處分人之異議為無理由，本院依法將其異議駁
    回，如主文所示。
據上論斷，應依道路交通案件處理辦法第19條，裁定如主文。
中    華    民    國    97    年    11    月    10    日
                  交通法庭  法  官  張文俊
以上正本證明與原本無異。
如不服本裁定，應於裁定送達後5日內，向本院提出抗告狀。
                            書記官  陳鳳瀴
中    華    民    國    97    年    11    月    11    日


司法院資訊處製作；財團法人民間司法改革基金會備份。
